# 企业整体价值评估增值的会计处理

提问人：kuishe945 时间：2022-09-05 11:12:49
陈版主，您好：
请问，企业在改制重组引入外部投资者时，对自身权益进行价值评估产生的增值是否需要进行账务处理？目前遇到企业将该部分增值计入无形资产，且不进行摊销和减值处理，请问该种处理方式是否不妥。

回答人：chenyiwei
除了国有非公司制企业（全民企业）或者集体企业改建为公司制企业的改制重组以外，其他情况下不能进行评估调账。
另外，在非同一控制下企业合并中一次性被收购100%股权的被收购方也可以按评估值调账，但实务中少见。